【裁判字號】    89,上易,1859
【裁判日期】    900131
【裁判案由】    竊盜
【裁判全文】
臺灣高等法院高雄分院刑事判決          八十九年度上易字第一八五九號
    上  訴  人  台灣高雄地方法院檢察署檢察官
    被      告  乙○○
右上訴人因被告竊盜案件，不服臺灣高雄地方法院八十九年度易字第二七四０號中華
民國八十九年八月八日第一審判決（起訴案號：臺灣高雄地方法院檢察署八十九年度
偵字第五六四六號、併辦案號：同署八十九年度偵字第二０四八號），提起上訴，本
院判決如左：
      主      文
原判決撤銷。
乙○○連續攜帶凶器踰越安全設備，於夜間侵入有人居住之建築物竊盜，累犯，處有
期徒刑貳年。
扣案之螺絲起子壹支、菜刀貳把，均沒收。
      事      實
一、乙○○有多次竊盜前科，最近一次係於民國八十七年間因竊盜案件，經本院判處
    有期徒刑一年確定，甫於八十八年十二月十八日執行完畢，猶不知悛悔，竟意圖
    為自己不法之所有，基於行竊之概括犯意，於八十九年三月五日十三時二十分許
    ，在高雄市前鎮區前鎮巷一二二號前空地，持客觀上對人之生命、身體具構成威
    脅之鐵質螺絲起子一支，因見黃水生所駕駛之車牌號碼ＹＵ－九九七九號自用小
    貨車車窗未關，乃伸手竊取黃水生所有置於上開小貨車內之摩托羅拉牌行動電話
    一支（價值約新台幣七千元），得手後欲逃逸，為黃水生發覺而追趕，旋於前鎮
    ○街第二市場內為警及附近民眾逮獲，並於逮捕地點旁起獲黃水生之上開行動電
    話一支，並扣得乙○○所有供犯罪所用之螺絲起子一支。
二、乙○○復意圖為自己不法所有，於民國八十九年九月九日二十時二十九分許，攜
    帶客觀上對人之生命、身體構成威脅之菜刀二把，撬開高雄市○鎮區○○路九巷
    四十五號豐鋁興業股份有限公司（下稱豐鋁公司）後側之安全設備窗戶，並將窗
    戶卸下，而踰越上開安全設備進入該公司內，竊取模板鋁板一塊及鐵板二塊，共
    值新台幣九千元，得手後，因誤觸保全系統，為中興保全人員林伯勳發覺報警，
    經警於該公司後門防火巷之窗戶旁查獲，並當場起獲模板鋁板一塊，鐵塊二塊，
    並於公司屋內起獲乙○○所有供犯罪所用之菜刀二把。
二、案經高雄市政府警察局前鎮分局移送台灣高雄地方法院檢察署檢察官偵查起訴及
    移送併辦。
      理      由
一、被告未到庭，惟右開(一)之事實，原審訊據被告乙○○矢口否認右揭犯行，辯稱：
    我是去菜市場找鑰匙店的老闆幫我磨扣案之螺絲起子，老闆娘告訴我說沒電沒有
    辦法磨，我就把螺絲起子拿在手上，走出去就聽到有人喊說偷行動電話，我不認
    識黃水生，行動電話也不是在我身上找到的云云。惟查，被告於右揭時、地伸手
    由黃水生所有之上開小貨車未關上之車窗玻璃竊取置於車內之行動電話一支，為
    黃水生當場發覺並呼叫追趕等情，業據被害人黃水生於警訊及原審訊問時指述在
    卷。又被告竊取之行動電話雖非在被告身上起出，然據被害人所述，被告逃逸時
    跌倒，追到被告時被告坐在地上，再參酌上開行動電話是在被告被逮捕地點旁之
    菜架下尋獲情等情觀之，被告因跌倒致竊取之行動電話由手中逸出跌落附近之菜
    架下，符合常理。再者，黃水生與被告並不相識，顯無仇隙，並無誣攀之理，且
    黃水生是親見被告下手竊取而當場由後追趕，亦無誤認之虞，被告空言辯解，無
    可採信。此外，復有贓物認領保管收據附卷及鐵質螺絲起子一支扣案可資佐證，
    事證明確，被告此部分犯行，洵堪認定。
二、右開(二)事實，被告乙○○於警訊、偵查中矢口否認有前開竊盜犯行，辯稱：我是
    到案發地點向綽號「世主」之男子要債，他欠我二千元躲著我，我才去要錢，我
    只是在屋外喊叫，都沒有進入屋內云云。惟查被告於右述時地，持菜刀二把，卸
    下豐鋁公司後側窗戶，踰越窗戶安全設備，侵入該公司竊取模板鋁板一塊，鐵塊
    二塊，得手後，誤觸保全系統，為保全人員發覺報警處理，為警當場查獲，並於
    上述防火巷起獲上開鋁板一塊、鐵板二塊，並於公司內起獲菜刀二把等情，業據
    被害人甲○○於警訊及偵查中指訴甚詳，核與目擊證人林伯勳於警訊及偵查中證
    述之情節相符，並有卷附之物領據一紙，扣案之菜刀二把可資佐證。而被告無
    法提供綽號「世主」之男子之真實姓名，以供法院調查，足見被告所辨上情，無
    非卸責之詞，不足採信。事證明確，被告此部分犯行，堪以認定。
三、按被告行竊時所帶之鐵質螺絲起子一支，菜刀二把，在客觀上足對人之身體，
    生命構成威脅，自屬兇器。核被告第一次竊盜行為，係犯刑法第三百二十一條第
    一項第三款之帶兇器竊盜罪。被告第二項竊盜行為，係犯同條第一項第三款、
    第二款、第一款之帶兇器踰越安全設備於夜間侵入有久居住建築物竊盜罪。又
    被告先後竊盜犯行，手法相同，所犯又同係竊盜之罪，僅加重條件不同，顯係基
    於概括之犯意，反覆實施，應依連續犯之規定論以帶兇器踰越安全設備於夜間
    侵入有人居住建築物竊盜一罪。又被告係於民國八十七年間因竊盜案件，經本院
    判處有期徒刑一年確定，甫於八十八年十二月十八日執行完畢之事實，有本院被
    告全國前案紀錄表在卷可憑，其於有期徒刑執行完畢後，五年內再犯最重本刑為
    有期徒刑以上之罪，為累犯，依法加重其刑。又被告移送併辦部分（事實(一)之竊
    盜行為），與起訴事實（事實(二)之竊盜行為）具有連續犯關係，係裁判上一罪，
    為起訴效力所及，本院自得一併審理。
四、原審予以被告論科，固非無見，惟查被告移送併辦竊盜行為部分，與起訴事實具
    有連續犯關係，係裁判上一罪，為起訴效力所及，自應一併審理，原審未及審酌
    ，自有未合。公訴人上訴意旨，執此指摘原判決不當，為有理由，自應由本院將
    原判決撤銷改判。審酌被告有多次竊盜前科，最近一次係於民國八十七年間因竊
    盜案件，經本院判處有期徒刑一年確定，甫於八十八年十二月十八日執行完畢之
    事實，有本院被告全國前案紀錄表可考，足見被告素行不佳，茲又連續帶兇器
    、竊盜，惡性非輕，犯後又飾詞狡辯，態度不佳等一切情狀，量處如主文所示之
    刑。至於扣案之螺絲起子一支、菜刀二把，係被告所有供犯罪所用之物，依刑法
    第三十八條第一項第二款規定宣告沒收。
五、被告經合法傳喚，無正當理由不到庭，爰不待其陳述逕行判決。
據上論結，應依刑事訴訟法第三百六十九條第一項前段、第三百六十四條、第二百九
十九條第一項前段、第三百七十一條、第五十六條、第三百二十一條第一項第三款、
第二款、第一款、第四十七條、第三十八條第一項第二款，判決如主文。
本案經檢察官沈紹嘉到庭執行職務。
中    華    民    國      九十      年       一       月   卅一   日
                              臺灣高等法院高雄分院刑事第三庭
                                  審判長法官  莊秋桃
                                        法官  陳中和
                                        法官  謝宏宗
右正本證明與原本無異。
不得上訴。
                                      書記官  陳靖華
中    華    民    國      九十      年       二       月    二    日
附錄：本判決論罪科刑法條：
刑法第三百二十一條第一項第三款、第二款、第一款
犯竊盜罪而有左列情形之一者，處六月以上五年以下有期徒刑：
一、於夜間侵入住宅或有人居住之建築物、船艦或隱匿其內而犯之者。
二、毀越門扇、牆垣或其他安全設備而犯之者。
三、攜帶兇器而犯之者。
                                                                Ｊ


司法院資訊處製作；財團法人民間司法改革基金會備份。
